# 请问陈老师

提问人：txrtiger 时间：2010-04-08 13:14:15
A公司将其下属的乙公司于 2008 年 12 月 31 日无偿划转给甲公司，乙公司的报表情况如下： 资产总额 18500 万元，负债总额 20000 万元，净资产为-1500万元。请问：甲公司取得乙公司时，对其的长期投资如何确认？（甲公司与乙公司不属于同一集团，甲公司执行新准则）是不是不需做长投的分录，仅在备查簿记录就可？

回答人：chenyiwei
回复 楼主 txrtiger 的帖子是否属于国有企业之间的资产、产权无偿划转？为何在不属于同一集团的情况下，甲公司愿意接收净资产为负数的公司的股权？该交易是政府或国资委统筹安排、协调的结果，还是双方之间的自愿交易？ 如果是国有资产之间，根据政府或国资委的指令进行的无偿划转，则个人理解长期投资按零值确认，但应注意备查核算，防止出现帐外资产。如果是自愿交易行为，具有商业实质的，可以按评估值为基础，按非同一控制下企业合并的原则进行处理。